【裁判字號】    89,訴,74
【裁判日期】    890531
【裁判案由】    違反藥事法
【裁判全文】
臺灣屏東地方法院刑事判決                            八十九年度訴字第七四號
    公  訴  人  臺灣屏東地方法院檢察署檢察官
    被      告  丁○○
    選任辯護人  吳澄潔
右列被告因違反藥事法案件，經檢察官提起公訴（八十九年度偵字第二九四號），本
院判決如左：
     主  文
丁○○連續明知禁藥而轉讓，累犯，處有期徒刑拾月。
     事  實
一、丁○○前因傷害案件，經法院於民國八十六年三月三十一日判處有期徒刑三月確
    定，甫於八十六年六月二十三日執行完畢，不知警惕，復基於概括之犯意，自八
    十六年七月底起至八十七年七月下旬某日止，在屏東縣潮州鎮○○里○○路二五
    巷七號等處，連續將禁藥aminophenazone（解熱鎮痛劑）無償轉讓予張秋愛施打
    多次，嗣為警於八十八年四月二十九日前往屏東縣潮州鎮○○路一六０號丁○○
    住處搜索，並扣得玻璃瓶溶劑四支、克力糖一瓶、VITAGENINJ一瓶、針筒（含針
    頭）三支。
二、案經台灣屏東地方法院檢察署檢察官主動檢舉偵查起訴。
     理  由
一、訊據被告丁○○矢口否認有何違反藥事法犯行，辯稱：死者張秋愛之夫庚○○曾
    向被告提出妨害家庭之告訴，於偵查中，張秋愛即離奇於寄居處暴斃，庚○○眼
    見妨害家庭之告訴及索取新台幣五百萬元未得逞，乃處心積慮將死因強加於被告
    身上，究其原因無非張秋愛身前有投保壽險，受益人為庚○○，從而張秋愛之死
    因若為自殺，恐難獲得保險理賠，是以庚○○即與其親友串證，虛構被告注射針
    劑之情節，且證人之證詞均屬矛盾瑕疵，扣案之物則係被告用來為飼養家禽注射
    之用，被告並沒有轉讓禁藥與張秋愛施打云云。惟查右揭事實，業據被害人張秋
    愛之夫庚○○指述甚詳，並經證人張碧霞在偵訊供稱：「他（指張秋愛）曾跟我
    說生產後子宮發炎，丁○○有給他注射東西，至於我妹妹是否會自己注射，我不
    知道：：」；證人甲○○在本院審理時證稱：「有看過被告替張秋愛注射，連我
    自己也被他打過：：我看到她被被告打針已近三年了，在海產店樓底下：：」；
    證人己○○證稱：「我看到被告向我母親之左手臂打針：：我去找我母親每次拿
    幾百元，乙○○也有看到，我母親告訴我說那是打減肥的針。」；證人白富國在
    偵訊供稱：「她精神恍惚，問他說在減肥，並說是丁○○幫他打的。」等語；又
    被害人張秋愛之尿液經送檢驗結果含解熱鎮痛劑Aminophenazone及Dipyrone，被
    害人所使用之藥物業於六十八年衛生署已禁止使用等情，並有法務部法醫研究所
    鑑定書在卷足參；另在被告住處所搜得之物經送法務部調查局檢驗，其中玻璃溶
    劑發現含有解熱鎮痛劑Aminophenazone及Dipyrone、中樞神經興奮劑Caffeine成
    分；克力糖點滴瓶發現含有Dipyrone及鎮靜安眠劑Diazepam成分；針筒發現含有
    解熱鎮痛劑Aminophenazone及Dipyrone成分殘留，亦有法務部調查局檢驗通知書
    在卷可按，則被害人張秋愛尿液中所含禁藥與被告住處搜得之物含有相同之成分
    ；且被害人係於被告所安排之房屋居住一節，亦為被告所坦認，衡倘非經被告之
    勸說及轉讓禁藥，被害人豈會甘冒危險而自行任意注射不明藥物；至證人戊○○
    雖證稱被告持有針劑係為所飼養家禽注射，而被告則陳稱八十六年底未再飼養後
    ，即由戊○○將所留下之相關物品整理放置被告住處云云，惟查上開注射液紙盒
    上標籤標示製造日期為八十七年十二月九日，亦有該注射液扣案足佐，被告辯稱
    該物品為八十六年間所遺留，顯與事實不符；又證人甲○○雖曾於八十八年六月
    二日與被告發生衝突拉扯，然業於八十八年六月十日與被告達成和解，並握手言
    和，此亦有屏東縣潮州鎮調解委員會調解筆錄一紙在卷可稽，證人甲○○在偵訊
    之供述尚無虛構誣陷之理，凡此均足徵被告替被害人張秋愛注射禁藥，被告上開
    所辯，核屬卸詞，洵不足採。至證人丙○○並非係對於被告有無向被害人注射為
    供述；證人乙○○與己○○就何時、如何前往張秋愛住處及向張秋愛拿錢等情證
    述相符，惟證人乙○○在本院審理時對於被告有無為張秋愛打針一節，則供稱其
    沒有看到，證人丙○○、乙○○之證詞均不足以直接證明被告為張秋愛注射藥物
    ，附此敘明。本件事證明確，被告犯行堪以認定。
二、按解熱鎮痛劑Aminophenazone業經衛生署宣布於六十八年一月一日起禁用，係屬
    禁藥。核被告所為係犯藥事法第八十三條第一項之轉讓禁藥罪。被告先後多次非
    法轉讓禁藥犯行，時間緊接，犯罪構成要件相同，顯係基於概括犯意反覆為之，
    為連續犯，依刑法第五十六條規定論以一罪，並加重其刑。又被告前因傷害案件
    ，經法院於八十六年三月三十一日判處有期徒刑三月確定，甫於八十六年六月二
    十三日執行完畢，有其全國前案紀錄表在卷足參，其於上開刑之執行完畢後，五
    年以內再犯有期徒刑以上之本罪，為累犯，依刑法第四十七條規定加重其刑。同
    時有二加重事由，應予遞加。茲審酌被告非法轉讓禁藥之動機、目的、戕害國民
    身心健康，飾詞否認，未與被害人家屬達成民事和解等情及其他一切情狀，量處
    如主文所示之刑。
據上論斷，應依刑事訴訟法第二百九十九條第一項前段，藥事法第八十三條第一項，
刑法第十一條前段、第五十六條、第四十七條，判決如主文。
中        華        民        國    八十九    年    五    月  三十一    日
                                      臺灣屏東地方法院刑事第二庭
                                          法  官    蕭世昌
右正本證明與原本無異。
對於本判決如有不服應於收受送達後十日內向本院提出上訴書狀上訴於台灣高等法院
高雄分院並按他造當事人之人數附具繕本。
                                          書記官   曾文玲
中      華      民      國      八十九      年    五    月    三十一    日
藥事法第八十三條第一項：明知為偽藥或禁藥，而販賣、供應、調劑、運送、寄藏、
牙保、轉讓或意圖販賣而陳列者，處五年以下有期徒刑，得併科新台幣十萬元以下罰
金。


司法院資訊處製作；財團法人民間司法改革基金會備份。
